臺灣高等法院刑事判決　　　　　　　　100年度上易字第243號
上　訴　人　臺灣臺北地方法院檢察署檢察官
被　　　告　謝昀秀
上列上訴人因被告妨害名譽案件，不服臺灣臺北地方法院99年度
易字第2789號，中華民國99年12月30日第一審判決（起訴案號：
臺灣臺北地方法院檢察署99年度偵續字第784 號），提起上訴，
本院判決如下：
    主  文
原判決撤銷。
謝昀秀犯散布文字誹謗罪，處拘役參拾日，如易科罰金，以新台
幣壹仟元折算壹日。
    事   實
一、謝昀秀於民國99年2月下旬，見王浩鈞於同年月19日0時42分
    在雅虎奇摩拍賣網站以雅虎帳號a00000000 刊登拍賣之中華
    電信門號儲值卡，拍賣數量為1 張，起標價格為新臺幣（下
    同）260 元，遂以雅虎奇摩拍賣帳號「ella0618z 」在該網
    站上以數量為1張價格260元下標，於99年3月1日0 時42分得
    標，因謝昀秀覺得王浩鈞可供拍賣之儲值卡數量不只1 張，
    在未事先詢問或向王浩鈞確認可購買數量為何之情況下，當
    日即自行超額匯款520 元至王浩鈞所有郵政帳戶內，並表明
    要購買2張儲值卡，嗣經王浩鈞告知僅出賣1張，謝昀秀遂要
    求退還1 張之款項，雙方又因手續費由何方負擔無法達成共
    識，謝昀秀即表示2張都不願意購買，要求王浩鈞退款，惟
    經王浩鈞多次詢問謝昀秀退款帳號，均未獲回覆，謝昀秀遲
    至99年3月2日21時07分始以電子郵件聲稱：「沒有退我520
    元我就檢舉你」，除拒絕扣除手續費外，仍未提供退款帳號
    ，旋即於99年3月2日21時13分向雅虎奇摩拍賣網站客服中心
    檢舉。王浩鈞仍一再以電子郵件向謝昀秀催詢當初轉入520
    元帳號或退款帳號，以供辦裡沖退款之用，並於99年3月2日
    21時53分40秒寄發電子信件通知謝昀秀有關雅虎奇摩拍賣網
    站客服中心回覆「若因賣家不賣或買家棄標經棄標確立且移
    除了得標者，將不會計算『交易手續費』」，表示不予計算
    （扣除）交易手續費（惟被告任意棄標，必需承擔轉帳費用
    ）及自己將於翌日即99年3月3日前往郵局辦理沖銷退款情形
    。而謝昀秀於99年3月2日23時17分27秒之電子郵件中，亦僅
    提供帳號後5碼及戶名「謝雲秀」等不全帳號及虛構姓名資
    料給王浩鈞，王浩鈞一直無法將款辦理沖退給謝昀秀。王浩
    鈞於99年3月3日凌晨1時17分復以電子郵件通知謝昀秀:「我
    這樣說你清楚嗎，若你當初是用銀行轉帳給我，我退回給你
    ，你是要（吸）收取手續費，若是用郵局轉給我，退費則免
    」等語，明確表示謝昀秀經由郵局匯款520元至王浩鈞所有
    郵政帳戶，辦理退款不會向謝昀秀收取交易手續費及郵局退
    款手續費，並即時於99年3月3日向中華郵政申請沖退「謝昀
    秀」於同年月1日匯入款項520元，亦繼續詢問謝昀秀退款帳
    號，謝昀秀雖收到該電子郵件，明知其溢繳得標款項、經其
    要求棄標、王浩鈞已表示不會向其收取交易手續費及郵局退
    款手續費，且即時將向中華郵政申請沖退，而自己未提供退
    款帳號，非王浩鈞多收錢不退款，亦非收錢後不履行交易行
    為，竟仍意圖散布於眾，於99年3月4日4時12分許，在不特
    定人可進入瀏覽之王浩鈞拍賣商品評價欄以文字留言：「請
    大家小心此賣家，多收錢不退款，交易收了錢並不履行交易
    行為，已向奇摩客服檢舉處理」等語，指摘足以產生王浩鈞
    超收款項，卻不願退款及收款後不履約之有違交易誠信之負
    面評價，而損害王浩鈞之名譽。
二、案經王浩鈞訴由臺北市政府警察局大安分局報請臺灣臺北地
    方法院檢察署檢察官偵查起訴。
   理   由
壹、程序部分：
一、按未經被告詰問之被告以外之人於偵查中向檢察官所為之陳
    述，依刑事訴訟法第159條之1第2 項之規定，原則上屬於法
    律規定為有證據能力之傳聞證據，於例外顯有不可信之情況
    ，始否定其得為證據。是得為證據之被告以外之人於偵查中
    所為之陳述，因其陳述未經被告詰問，應認屬於未經合法調
    查之證據，並非無證據能力，而禁止證據之使用。惟是否行
    使詰問權，屬被告之自由，倘被告於審判中捨棄詰問權，或
    證人客觀上有不能受詰問之情形，自無不當剝奪被告詰問權
    行使之可言（最高法院98年度台上字第1032號判決意旨參照
    ）。查證人王浩鈞於偵查中之陳述，已依法具結，有卷附結
    文1份在卷可稽（見99年度偵續字第784號偵查卷第55頁），
    且衡諸該陳述之作成並無顯不可信之情況，因認具有證據能
    力，又證人王浩鈞於原審審理中到庭作證並進行交互詰問，
    已足以保障被告之對質詰問權，而原審、本院於審判期日依
    法定程序提示證人王浩鈞之證述並告以要旨，而為合法調查
    後，自得將證人王浩鈞於偵查中之證述採為證據。
二、按被告以外之人於審判外之言詞或書面陳述，除法律有規定
    者外，不得作為證據。又被告以外之人於審判外之陳述，雖
    不符前4 條之規定，而經當事人於審判程序同意作為證據，
    法院審酌該言詞陳述或書面陳述作成時之情況，認為適當者
    ，亦得為證據。當事人、代理人或辯護人於法院調查證據時
    ，知有第159條第1項不得為證據之情形，而未於言詞辯論終
    結前聲明異議者，視為有前項同意，刑事訴訟法159條第1項
    、第159條之5分別定有明文。查證人王浩鈞及被告於網路上
    互相寄發之電子信件，應屬證人於審判外之陳述，而屬傳聞
    證據，惟被告就上開審判外之陳述，於本院審理中，並不爭
    執證據能力，復未曾於言詞辯論終結前聲明異議，而本院審
    酌該證人陳述作成時之情況，並無違法取證及證明力過低之
    瑕疵，亦認以之作為證據為適當，依前揭規定說明，自得為
    證據。
貳、實體部分：
一、被告之供述及辯解：
    訊據被告謝昀秀堅決否認有何誹謗之犯行，辯稱：伊沒有在
    網站上寫「大家小心此賣家，多收錢不退款，交易收了錢並
    不履行交易行為，已向奇摩客服檢舉處理」等語，且交易當
    時並不知道王浩鈞只販售1張儲值卡，後來王浩鈞說要退款
    ，但伊在99年3月4日確實未收到王浩鈞所退之款項。另伊並
    沒有發現起訴書所載王浩鈞有在99年3月3日1時17分留言翌
    日要到郵局退款的信件，更無起訴書所載收到此封信後，還
    在網路上留言之事云云。
二、認定犯罪事實所憑證據及理由：
（一）告訴人王浩鈞雅虎帳號a00000000於99年3月1 日在雅虎網
      拍刊登販售一張260 元的中華電信門號儲值卡，經被告謝
      昀秀以雅虎奇摩拍賣帳號「ella0618z 」下標及得標，被
      告有給付260 元，告訴人有交付中華電信門號儲值卡一張
      之義務等事證：
      告訴人王浩鈞雅虎帳號a00000000於99年2月19日0 時42分
      （開始時間）在雅虎奇摩拍賣網站刊登拍賣之中華電信門
      號儲值卡，拍賣數量設定張數為1張，起標價格為260元。
      被告謝昀秀於民國99年2 月下旬，見告訴人王浩鈞於同年
      月19日0 時42分在雅虎奇摩拍賣網站刊登拍賣之中華電信
      門號儲值卡，拍賣數量為1張，起標價格為260元，於99年
      3 月1日0時42分以雅虎奇摩拍賣帳號「ella0618z 」在該
      網站上下標及得標成功等情，業據被告供述無訛，並經證
      人即告訴人王浩鈞證實，並有香港商雅虎資訊股份有限公
      司臺灣分公司99年9月15日雅虎資訊（99）字第02822號函
      、100年3月8日雅虎資訊（一百）字第01902號函暨所附網
      頁資料、登入雅虎奇摩網站資料可憑。可認被告謝昀秀於
      99年2月下旬，見告訴人王浩鈞於同年月19日0時42分在雅
      虎奇摩拍賣網站以雅虎帳號a00000000 刊登拍賣之中華電
      信門號儲值卡，拍賣數量為1張，起標價格為260元，以雅
      虎奇摩拍賣帳號「ella0618z」在該網站上以數量為1張價
      格260元下標，於99年3月1日0時42分得標之事實。
（二）被告擅自「多付款」，並非告訴人「多收錢」之事證：
  １、被告謝昀秀得標之標的、付款金額（被告謝昀秀有給付26
      0元，告訴人有交付中華電信門號儲值卡一張之義務）：
      本件自網拍結標頁面觀之，頁面起標價格賣方設定260 元
      ，商品數量賣方設定張數為1張，買方得標雅虎帳號e11a0
      618z，買方出價260元，得標金額為260元，上方總計金額
      260 元，有雅虎奇摩拍賣網站網拍結標頁面足據（見本院
      卷第112 頁），可見被告謝昀秀得標之標的為中華電信門
      號儲值卡1張、得標金額為260元，被告謝昀秀有給付260
      元，告訴人有交付中華電信門號儲值卡一張之義務甚明。
  ２、被告得標後直接匯款520元，擅自「多付款」（溢繳）260
      元：
      被告於偵查中供稱：伊看到販售儲值卡之數量只有1 件，
      事前也沒有詢問賣家有無多餘之數量可以販售，伊下標想
      要買2件，所以直接匯款520元等語（見99年度偵續字第78
      4 號偵查卷第53頁）；證人王浩鈞於偵查中亦指稱：伊只
      拍賣1件儲值卡，被告在結標前完全沒有詢問可否購買1件
      以上，後來在結標的聯絡事項內，跟伊說要買2 件，伊告
      知被告只有1件而已。被告是在99年3月2日說不買等語（
      見99年度偵續字第784 號偵查卷第53頁），核與卷附證人
      王浩鈞所有郵局帳戶存摺影本、拍賣網頁資料及99年3 月
      間電子郵件往來資料相符合（見99年度偵字第11100 號偵
      查卷第18頁至第28頁、調偵字第820 號偵查卷第21頁至第
      26頁 ），足見被告確實有於99年2月間在雅虎奇摩拍賣網
      站上下標購買起標價格260元、拍賣數量1張之中華電信門
      號之儲值卡，嗣由被告以260 元價格得標，且其自認證人
      王浩鈞可供販售之儲值卡數量不只1 張，乃在未詢問或向
      證人王浩鈞確認販售張數之情況下，旋於99年3月1日匯款
      520 元至證人王浩鈞所使用之郵局帳戶內，並向證人王浩
      鈞表示要購買2 張儲值卡，證人王浩鈞知悉此情後，立即
      表明僅出售1張儲值卡，被告得標後直接匯款520元，擅自
      「多付款」之情甚為明確。
（二）被告謝昀秀主張棄標，非告訴人「交易收了錢並不履行交
      易行為」：
      告訴人王浩鈞於99年2月19日0時42分在雅虎奇摩拍賣網站
      以雅虎帳號a00000000 刊登拍賣之中華電信門號儲值卡，
      拍賣數量為1張，起標價格為260元，而被告以雅虎奇摩拍
      賣帳號「ella0618z」在該網站上以數量為1張價格260 元
      下標，於99年3月1日0 時42分得標，已如前述，因被告謝
      昀秀覺得王浩鈞可供拍賣之儲值卡數量不只1 張，在未事
      先詢問或向王浩鈞確認可購買數量為何之情況下，當日即
      自行超額匯款520 元至王浩鈞所有郵政帳戶內，並表明要
      購買2張儲值卡，嗣經王浩鈞告知僅出賣1張，被告謝昀秀
      遂要求退還1 張之款項，雙方又因手續費由何方負擔無法
      達成共識，被告即主動表示2 張都不願意購買，提出不買
      棄標，要求王浩鈞退款，告訴人王浩鈞亦同意被告棄標，
      有被告於99年3月2日上午4 點59分發給告訴人之電子郵件
      全部內容可據（見本院卷第56頁、第198至201 頁）。 本
      件拍賣交易既經被告主動表示不買棄標，要求王浩鈞退款
      ，告訴人王浩鈞亦同意被告棄標，即無按原契約（拍賣）
      內容履行之問題，雖告訴人王浩鈞於99年3月7日始移除得
      標者，然雙方之前均已同意棄標，可確認不履行交易，對
      棄標確立之認定並無影響。被告指摘告訴人謂「交易收了
      錢並不履行交易行為」云云，顯與事實不符。
（三）告訴人並非「不退款」，而是被告遲不提供沖退款之帳戶
      資料：
      關於得標後棄標之退款與交易手續費扣除問題，雅虎公司
      函復本院稱：如得標後棄標要求退款，如循本公司「得標
      未完成處理制度」向本公司申訴，本公司將退還相關交易
      手續費予該商品賣家。惟如賣家並未向本公司提出申訴者
      ，本公司並無法知情該商品確遭棄標，仍將向消費者收取
      交易手續費，不予返還。有雅虎公司函送相關「得標未完
      成處理制度」足案（見本院第113 頁）。本件拍賣交易，
      經被告於99年3月2日上午4 點59分發給告訴人之電子郵件
      主動表示不買棄標，要求王浩鈞退款，而告訴人王浩鈞於
      99年3月7日始移除得標者，均如前述，則在告訴人王浩鈞
      於99年3月7日始移除得標者之前未向雅虎公司提出申訴，
      因該公司尚無法知情該商品確遭棄標，揆諸前揭函文意旨
      ，該公司仍將向消費者收取交易手續費，不予返還。再者
      ，本件拍賣糾紛，導因被告得標後直接匯款520 元，擅自
      「多付款」（溢繳）260 元所致，被告主張扣除交易手續
      費或轉帳費用，尚非全然無因。而觀諸被告與告訴人王浩
      鈞間於本案案發即99年3月4日凌晨4 時12分許之前就本案
      儲值卡買賣之網路對話內容（見99 年度調偵字第820號偵
      查卷第21頁至第26頁、本院第117至190頁被告與王浩鈞於
      99年3月2日凌晨4 時59分之電子郵件、王浩鈞與被告於99
      年3月2日下午5時40分之電子郵件、王浩鈞與被告於99年3
      月2日下午9時01分之電子郵件、王浩鈞與被告於99年3月2
      日下午9時53分之電子郵件、被告與王浩鈞於99年3月2 日
      下午11時17分之電子郵件、王浩鈞與被告於99年3月3日凌
      晨1 時17分之電子郵件），被告表示棄標，並要求王浩鈞
      返還全部520元款項，2人就交易手續費應由何人負擔，固
      亦存有歧異。然經告訴人王浩鈞表示欲退款，且多次詢問
      被告退款帳號，被告謝昀秀均未回覆，遲至99年3月2日21
      時07分始以電子郵件聲稱：「沒有退我520 元我就檢舉你
      」，除拒絕扣除手續費等費用外，仍未提供退款帳號，並
      於告訴人王浩鈞積極處理本件拍賣退款問題之際，被告竟
      於99年3月2日21時13分向雅虎奇摩拍賣網站客服中心檢舉
      。惟告訴人王浩鈞仍一再以電子郵件向謝昀秀催詢當初轉
      入520 元帳號或退款帳號，以供辦理沖退款之用，再於99
      年3月2日寄發電子信件通知被告不會計算交易手續費及自
      己將於翌日即99年3月3日前往郵局辦理沖銷退款情形，有
      告訴人王浩鈞於99年3月2日下午5 點40分以電子郵件詢問
      被告郵局帳號但都無獲被告回應，99年3月2日下午6 點27
      分以電子郵件詢問被告郵局帳號但都無獲回應，99年3月2
      日下午9 點25分以電子郵件詢問被告郵局帳號但都無獲回
      應（見本院第58至61頁）足據。足證本件告訴人並非「不
      退款」，而是被告遲不提供沖退款之帳戶資料，洵可認定
      。
（四）告訴人王浩鈞已以電子郵件告知被告，不會計算交易手續
      費及表明至郵局直接轉退，並隨即至內湖西湖郵局申辦退
      款手續：
      告訴人王浩鈞已於99年3月2日21時53分、3月3日1 時17分
      以電子郵件告知被告，不會計算交易手續費及於明日至郵
      局直接轉退等語，並於99年3月3日至內湖西湖郵局申辦退
      款手續，有告訴人至郵局開立申辦退款申請函證明影本、
      內湖西湖郵局99年3月3日向中華郵政股份有限公司詢問單
      可憑（見本院卷第105、106頁）。雖被告辯稱伊沒有收到
      告訴人99年3月2日下午9時53分、99年3月3日上午1時17分
      電子郵件，縱有收到亦未看該電子郵件之內容，不知告訴
      人表示不會計算交易手續費及將至郵局申辦退款之事云云
      （見本院100年4月19日審判筆錄），惟從雅虎公司所函送
      雅虎帳號a00000000及e11a0618z自得標時起互傳之全部電
      子郵件資料顯示，被告於99年3月2日下午10時38分15秒、
      及99年3月2日下午11時17分27秒發給告訴人之電子郵件，
      採「全部回覆」模式（即回覆之電子郵件夾帶所收受之電
      子郵件內容），可看出被告確有收到告訴人99年3月2日下
      午9時53分所發之電子郵件（見本院卷第142頁、151 頁）
      ，另從被告於99年3 月4日下午11時5分21秒發給告訴人之
      電子郵件中可看出被告亦有收到告訴人99年3月3日上午1
      時17分所發之電子郵件（見本院卷167 頁），分別有雅虎
      公司所函送電子郵件資料可憑。堪認被告已收受上開告訴
      人所發電子郵件，且如被告分別針對告訴人99年3月2日下
      午9時53分、99年3月3日上午1時17分電子郵件予以回覆，
      應已了解已收電子郵件之內容，知悉告訴人表示不會計算
      交易手續費及將至郵局申辦退款之事，至明。被告無視事
      實，一再辯稱伊未收到上開電子郵件，未看告訴人發送電
      子郵件內容，伊所說的退錢是要退全額，而不是扣除手續
      費云云，委無可採。另郵局總行沖銷退款手續需耗費時日
      ，而該520元退款將延遲入帳，被告至99年3月15日始收到
      匯入520 元，業據被告於本院審理中提出郵政存金簿，經
      當場勘驗序次第13，990301（99年3月1日）存簿轉來520
      元），供稱我是99年3月1日匯款520元給告訴人，99年3月
      15日收到匯入520 元，然告訴人已表明至郵局直接轉退，
      而被告謝昀秀遲未提供沖退款之帳戶資料，已如前述，且
      被告至99年3 月12日始提出同意書，內容載：「因網路購
      物，不慎將新台幣520 元現金誤入王浩鈞帳戶內，請貴局
      於以沖還給本人」（見本院卷第107 頁），並不足為有利
      被告之認定。
（五）Yahoo!奇摩會員評價制度與被告在王浩鈞之拍賣商品評價
      以文字留言之影響：
  １、會員評價制度：
      Yahoo!奇摩拍賣網站平台設有會員評價制度，讓商品結標
      賣出後，賣家與買家(得標者)都有一次機會評價對方，讓
      彼此可以記錄結標後之交易狀況與結果，經由買賣雙方的
      誠信與良好互動，維持一個安全交易環境，此為買家和賣
      家在交易平台上之信用指標。因不特定人可進入瀏覽拍賣
      商品評價欄評價結果，作為是否與賣家進行交易之重要參
      考，故每一筆交易過程及自己之評價紀錄，均受賣家與買
      家(得標者)之高度重視，贏得優良評價也是每個拍賣會員
      努力的目標。此觀雅虎奇摩網站所揭會員評價制度即可明
      瞭（見本院卷第227至232頁）。
  ２、被告在王浩鈞之拍賣商品評價以文字留言：
（１）被告有於99年3月4日凌晨4 時12分許，在王浩鈞之拍賣商
      品評價上留言「請大家小心此賣家，多收錢不退款，交易
      收了錢並不履行交易行為，已向奇摩客服檢舉處理」等語
      乙節，除據被告於偵查中坦承不諱外（見99年度偵字第11
      100 號偵查卷第37頁），核與證人王浩鈞於偵查及原審審
      理中證述明確（見99年度調偵字第820號偵查卷第8頁至第
      9頁、原審99年12月6日審判筆錄），復有卷附帳號「ell
      a0618z」登入雅虎奇摩網站資料1份、香港商雅虎資料股
      份有限公司臺灣分公司99年9 月15日雅虎資訊（99）字第
      02822號函暨所附網路留言資料1份在卷可稽（見99年度偵
      字第1110 0號偵查卷第12頁、99年度偵續字第784 號偵查
      卷第40頁至第49頁）。雖被告於原審審理中改稱：伊並沒
      有在網站上寫「大家小心此賣家，多收錢不退款，交易收
      了錢並不履行交易行為，已向奇摩客服檢舉處理」云云。
      惟此與被告在前開偵查中之供述，已不相同。再觀諸被告
      並不否認與證人王浩鈞間確有本案買賣儲值卡糾紛及該「
      ella0618z 」帳號確為其所使用等情（見原審99年11月15
      日審判筆錄第2頁背面、99年度偵字第11100號偵查卷第5
      頁），認僅被告有書立該等文字之動機及前開言語確實為
      被告所書立，至為明確。是被告嗣後改此辯解，自不足採
      信。
（２）被告謝昀秀雅虎帳號ella0618z收受王浩鈞雅虎帳號a0000
      0000於99年3月2日21時53分、3月3日1 時17分之電子郵件
      ，竟仍反乎其親身經歷之事實，於99年3月4日4 時12分許
      ，在雅虎奇摩拍賣網站告訴人王浩鈞之分頁拍賣商品評價
      以文字留言：「請大家小心此賣家，多收錢不退款，交易
      收了錢並不履行交易行為，已向奇摩客服檢舉處理」等語
      ，有該則電子郵件附卷可憑（見本院卷第64頁），該留言
      所指摘之事項有二：其一為指摘告訴人「多收錢不退款」
      ，其二則為指摘告訴人「交易收了錢並不履行交易行為」
      。就前者而言，告訴人揭示於上開拍賣網頁所欲賣出之儲
      值卡僅為一張，被告得標之後，竟逕匯予告訴人相當於二
      張儲值卡之金額，是以發生糾紛，而所謂「多收錢」之原
      因，實可歸責於被告；且雙方係就手續費之負擔有所爭執
      ，告訴人從未明示或暗示拒絕退款。被告未敘明爭執始末
      ，即指摘告訴人「多收錢不退款」，客觀上將使任何接觸
      此訊息之第三人產生誤認，以為告訴人係惡意多收被告所
      匯之款項，復拒絕退款，當然足使告訴人之名譽受損。就
      後者而言，被告先於上開拍賣網頁得標後，拍賣契約成立
      ，被告因此負有支付價金及收受出賣物之義務，惟被告逕
      匯予告訴人相當於二張儲值卡之金額如前所述，嗣後表示
      不欲買受，此在網路拍賣稱為「棄標」，後雖經告訴人同
      意而合意解除，然上開交易行為之所以未能履行，純係因
      被告而起，被告竟指摘告訴人「交易收了錢並不履行交易
      行為」，客觀上將使任何接觸此訊息之第三人產生誤認，
      以為告訴人收受款項後，竟不依約交付貨物，實無異於指
      摘告訴人至少有債務不履行之民事違約行為，甚至有詐欺
      之刑事不法犯行，當然足使告訴人之名譽受有相當損害，
      亦即，被告指摘足以產生王浩鈞超收款項，竟不願退款及
      收款後不履約之有違交易誠信之負面評價，其提出顯有惡
      意或重大輕率情形，且查與事實不符，只憑主觀判斷而杜
      撰或誇大事實，公然以貶抑文字散布謠言、傳播虛構具體
      事實為不實陳述，已達於誹謗他人名譽之程度，自非不得
      律以誹謗罪責。且依被告所提出證據資料，不足以證明其
      有理由確信其在王浩鈞拍賣商品評價所為文字留言（即指
      摘或傳述誹謗事項）為真實，難以解免其罪責。
（六）綜上所述，被告所辯，應係事後卸責之詞，不足採取。本
      件事證明確，被告上開犯行洵堪認定。
三、論罪：
    核被告所為，係犯刑法第310 條第2 項之加重誹謗罪。
四、撤銷改判及科刑審酌事項：
    原審失察，未詳審酌卷證，以被告非故意捏造虛偽事實，亦
    無因重大過失或輕率疏忽而致其陳述與事實不符之實質惡意
    ，認尚難以誹謗罪責相繩，而為被告無罪之諭知，於法顯有
    違誤，檢察官上訴意旨執此指摘原判決不當，為有理由，應
    由本院將原判決撤銷改判。爰審酌被告散布不實之誹謗文字
    ，損害告訴人於社會上之名譽評價地位，雖拍賣標的數量及
    金額不高，惟其犯罪情節並非輕微，仍未能取得告訴人之諒
    解，參酌檢察官請求量刑之意見，暨被告未曾受有期徒刑以
    上刑之宣告之素行、生活狀況、犯罪之動機、目的、手段、
    與告訴人間之關係等一切情狀，量處如主文所示之刑，並諭
    知易科罰金之折算標準。
五、法律之適用：
據上論斷，應依刑事訴訟法第369條第1項前段、第364條、第299
條第1項前段，刑法第310條第2項、第41條第1項前段，刑法施行
法第1條之1第1項、第2項前段，判決如主文。
本案經檢察官何明楨到庭執行職務。
中    華    民    國    100    年    4    月    28    日
                  刑事第六庭審判長法  官  邱同印
                                  法  官  郭豫珍
                                  法  官  何信慶
以上正本證明與原本無異。
不得上訴。
                                  書記官  高柑柏
中    華    民    國    100    年    4    月    28    日
附錄本判決論罪科刑法條全文：
中華民國刑法第310條
意圖散布於眾，而指摘或傳述足以毀損他人名譽之事者，為誹謗
罪，處1年以下有期徒刑、拘役或5百元以下罰金。
散布文字、圖畫犯前項之罪者，處2年以下有期徒刑、拘役或1千
元以下罰金。
對於所誹謗之事，能證明其為真實者，不罰。但涉於私德而與公
共利益無關者，不在此限。